



# Григоришин Олег Игоревич

Мужчина, 32 года, родился 8 декабря 1987

+375 (25) 7702693 — предпочитаемый способ связи oleg.grigorishin@mail.ru Skype: mr.oleggrig

Проживает: Минск, м. Академия наук

Гражданство: Беларусь, есть разрешение на работу: Беларусь

Не готов к переезду, готов к командировкам

Желаемая должность и зарплата

# Маркетолог

Маркетинг, реклама, PR

- Печатная реклама
- Наружная реклама
- PR, Маркетинговые коммуникации

Занятость: проектная работа, стажировка, частичная занятость, полная занятость

График работы: удаленная работа, гибкий график, полный день, сменный график

Желательное время в пути до работы: не имеет значения

# Опыт работы — 9 лет 7 месяцев

Октябрь 2017 — настоящее время 2 года 6 месяцев

## Ю-Пласт Бел

Беларусь, u-plast.by/

## Ведущий маркетолог

Главные достижения:

- За время работы собственноручно увеличил чистую прибыль компании на 300% из канала "интернет".
- За время работы было завершено 5 спец. проектов, общая аудитория которых превышает 2 млн. человек.
- В 2019 году наша компани стала генеральным партнером телевизионного проекта "Академия ремонта", в рамках которого я подготовил и спродюсировал 42 выпуска. 12 из них попали в эфир БТ1.
- В 2019 году компания вышла на рынок России. ROI из контекстных объявлений моей кампании в России составил 240%.

#### Чем занимался:

- Управление ТВ проектом (БТ1) (рекламные выходы, PR кампания для организации)
- Увеличение продаж при помощи интернет-ресурсов компании;
- Создание имиджа компании в профильных, республиканских СМИ
- Организация работы по интернет-продвижению компании;
- Формирование и реализация маркетингового и PR бюджета;
- Генерация лидов (продаж) для интернет-магазина компании;
- Подготовка отчетности и коммуникация с партнерами;

#### Оперативный маркетинг:

- Создание, ведение, оптимизация и контроль рекламных кампаний в Google AdWords и Яндекс Директ;
- Создание, ведение и контроль таргетированных рекламных кампаний в медийных сетях;
- Управление подрядчиками: контекст, дизайнеры, разработчики, копирайтеры, фото ивидео-съемка и т.д.
- SEO оптимизация

- Запуск и ведение акций и кампаний;
- Event-маркетинг

Январь 2017 — Октябрь 2017 10 месяцев

#### **Altcoin Club**

Москва, cryptonisation.ru

## Ведущий маркетолог

#### Главные достижения:

- Вместе с руководителем отдела с нуля выстроил воронку привлечения клиентов. С помощью онлайн и офлайн маркетинговых мероприятий привлек более 2 000 000 \$ в проекты клуба
- Построил направление контент-маркетинга. Инициировал создание

#### Чем занимался:

- Разработка и реализация стратегии маркетинга
- Ведение маркетинговых кампаний в интернете: SEO, контент-маркетинг, контекст, таргетированная реклама, email-рассылки
- Проектирование и запуск сайтов
- А/В-тестирование посадочных страниц, конверсионных элементов, рекламных кампаний
- Улучшение CPA, CAC, ROMI
- Поиск новых каналов продвижения
- Оптимизация воронки продаж
- Аналитика Google Analytics, Яндекс.Метрика
- Управление подрядчиками: контекст, дизайнеры, разработчики, копирайтеры, фото ивидео-съемка и т.д.
- Прототипирование в Axure
- PR
- Event-маркетинг (организовал более 100 офлайн-мероприятий)

Февраль 2016 — Январь 2017 1 год

#### Design LEX

Pоссия, designceh.ru/

## Маркетолог-аналитик

#### Главные достижения:

■ Более 700 выходов в федеральных СМИ, включая Forbes, PlayBoy, Cosmopolitan, Секрет фирмы и т.д.

#### Опыт:

• Маркетинговые бюджеты превышали \$2 млн. в год.

## Чем занимался:

- Привлечение новых клиентов в агентство;
- Разработка маркетинговой стратегии агентства;
- Контроль за ведением клиентов;
- Организация работы отдела маркетинга, оперативное управление (8 человек);
- Формирование и реализация маркетингового и PR бюджетов клиентов;
- Контроль и организация работы сторонних компаний по проекту;
- ●● Реализация и выполнение маркетинговых целей и стратегических задач;
- Подготовка отчетности и коммуникация с клиентами агентства;

#### Оперативный маркетинг:

- Создание, ведение, оптимизация и контроль рекламных кампаний в Google AdWords и Яндекс Директ;
- Создание, ведение и контроль таргетированных рекламных кампаний в соц. сетях VK, OK, FB;
- Создание и размещения рекламных материалов в медийных сетях;
- Мобильная реклама и продвижение моб. приложений.

<sup>&</sup>quot;независимого" информационного портала, который стал ключевым каналом привлечения лидов.

#### Оперативный PR:

- Подготовка и распространение новостей в федеральных и отраслевых СМИ;
- Создание и ведение социальных профилей компании;
- SMM продвижение в топовых группах в соц. сетях;
- Спецпроекты со СМИ;
- Организация участия компании в республиканских конференциях;
- Подготовка рекламных материалов для участия в конференциях, выставках, мероприятиях разного уровня;
- Ивент менеджмент и офф лайн промо акции;

Июль 2015 — Февраль 2016 8 месяцев

# **Magic Group**

Россия, magicgr.ru/

## Маркетолог-аналитик

Главные достижения:

 Добился участия спикеров компании в нескольких федеральных проектах, которые принесли более \$500 000 компании

#### Опыт:

• Продвижение 5 сайтов компании по всей России

Чем занимался:

- ●Формирование и реализация маркетингового и PR бюджета;
- ●Подготовка отчетности и коммуникация с клиентами группы компаний;

#### Оперативный маркетинг:

- ●Создание, ведение, оптимизация и контроль рекламных кампаний в Google AdWords и Яндекс Директ;
- ФСоздание, ведение и контроль таргетированных рекламных кампаний в соц. сетях VK, ОК, FB;
- •Создание и размещения рекламных материалов в медийных сетях;
- ●Мобильная реклама и продвижение моб. приложений.

#### Оперативный PR:

- •Подготовка и распространение новостей в федеральных и отраслевых СМИ;
- •Создание и ведение социальных профилей компании;
- ●SMM продвижение в топовых группах в соц. сетях;
- ●Спецпроекты со СМИ;
- ●Организация участия компании в республиканских конференциях;
- ●Подготовка рекламных материалов для участия в конференциях, выставках, мероприятиях разного уровня;
- ●Ивент менеджмент и офф лайн промо акции;

Декабрь 2013 — Июль 2015 1 год 8 месяцев

# WapStart

Россия, www.wapstart.ru

# Интернет-маркетолог

#### Главные достижения:

- Вывод компании на международный рынок.
- Более 300 публикаций в федеральных и интернет СМИ поменяли вектор восприятия мобильного интернета. Обратил внимание больших брендов на продукты компании.

#### Чем занимался:

- Создание, ведение, оптимизация и контроль рекламных кампаний в Google AdWords и Яндекс Директ:
- Создание и ведение таргетированных рекламных кампаний в соц. сетях VK, OK, FB;

- SMM продвижение;
- SEО продвижение;
- Спецпроекты со СМИ;
- Организация и подготовка интервью со спикерами компании;
- Организация участия компании в федеральных конференциях;
- Подготовка рекламных материалов для участия в конференциях, выставках, мероприятиях разного уровня;
- Ивент менеджмент;
- Отчетность о проделанной работе.

Январь 2013 — Декабрь 2013 1 год

#### **Rocket Internet**

Россия, www.foodpanda.ru/

## SMM-менеджер

Главные достижения:

- Выстроил присутствие бренда в социальных сетях "Вконтакте", "Instagram", "Facebook" с нуля до более 120.000 активных подписчиков.
- Построил воронку продаж продуктов компании из канала SMM

#### Чем занимался:

- Реализация маркетинговых целей компании в соц. медиа;
- Создание и ведения соц. профилей компании;
- Создание, ведение и оптимизация таргетированных рекламных кампаний;
- Сбор и работа с базой ретаргетинга;
- Создание лендингов;
- Разработка и реализация розыгрышей и конкурсов;
- Организация обратной связи с пользователями;
- Сбор и анализ данных;
- Антикризисные коммуникации;

Сентябрь 2012 — Январь 2013 5 месяцев

# ZeppelinPro

Россия, www.zeppelinpro.com/

## Ивент-менеджер

Главные достижения:

■ Продвигал мероприятие Winston Freedom Music в 6 регионах России. Мероприятие посетило более
10 млн. человек

#### Чем занимался:

- Создание креативных концепций мероприятий;
- Проведение переговоров с клиентами;
- Администрирование мероприятий;
- Работа с подрядчиками;
- Реализация всех этапов подготовки и проведения мероприятий: от частных праздников до международных фестивалей;
- Логистика;
- Работа на площадке;
- Отчетность перед клиентом;

Июль 2010 — Июнь 2012 2 года

## Компания "Синтез плюс"

Беларусь, www.sintezplus.com/

## Менеджер по рекламе и PR

Чем занимался:

• Организация работы по продвижению на рынок производимой продукции;

- Осуществление руководства, планирования и координации работы по проведению рекламных кампаний;
- Разработка планов рекламных мероприятий и определение затрат на их проведение;
- Совместно с директором компании, формирование рекламной стратегии, основанной на перспективных направлениях дальнейшего организационного развития, инновационной и инвестиционной деятельности;
- Осуществление выбора форм и методов проведения рекламных компаний в средствах массовой информации, их текстового, цветового и музыкального оформления;
- Изучение рынка сбыта и покупательского спроса с целью определения наилучшего времени и места размещения рекламы, масштабов и сроков проведения рекламных кампаний, круга лиц, на которые должна быть направлена реклама, ориентируя ее на целевые группы по профессии, возрасту и покупательной способности;
- Осуществление контроля за разработкой и реализацией договоров и контрактов по продвижению продукции компании;
- Организация связи с деловыми партнерами, системы сбора необходимой информации и расширение внешних связей в целях совершенствования рекламной деятельности;
- Организация научных конференций и тренингов на технической базе компании для привлечения корпаративных партнеров и крупных клиентов.

# Образование

## Магистр

2012 Girne American University

Faculty of Social science, Public relation manager (PR)

**Белорусский государственный университет, Минск** 

Юридический факультет, политолог - юрист

Повышение квалификации, курсы

2014 Интернет-маркетинг

Нетология, Интернет-маркетолог: от новичка до профи

# Ключевые навыки

Знание языков Русский — Родной

**Английский** — C2 — В совершенстве **Турецкий** — C1 — Продвинутый

Навыки Маркетинговые коммуникации PR SMM Проведение рекламных кампаний

Медиапланирование Интернет-реклама Social Media Marketing Английский язык

Яндекс.Директ Google AdWords Стратегический маркетинг

Маркетинговые исследования Управление проектами Internet Marketing

Интернет маркетинг Google Analytics Разработка маркетинговой стратегии

Маркетинговый анализ В2В маркетинг В2С маркетинг Социальный маркетинг

Email маркетинг

#### Опыт вождения

#### Имеется собственный автомобиль

# Дополнительная информация

#### Рекомендации

## Нетология Групп

Александр Зыль (Продакт менеджер)

## Kaymu Eurasia East

Sam Kopelman (Regional Head)

## Wapstart

Михаил Евдокимов (Руководитель отдела по работе с клиентами)

#### Яндекс

Герман Царев (Руководитель сервисов Яндекс.Крипта и Яндекс.Аудитории)

#### **CUPONATION**

Сергей Студенников (Head of Savings)

#### Синтез Плюс

Владимир Забелин (Директор)

#### Обо мне

#### Умный маркетолог!

Опыт работы в интернет-маркетинге - вся жизнь!

Проверенный партнер CPA сети Actionpay.

Работаю с популярным (GA, Y метрика и т.д.) сервисами и специальным проф. софтом (Buzzbundle,

пакет SEO PowerSuite, Alytics и т.д.)

База прямых контактов СМИ в Беларуси и СНГ!

Колумнист журнала о моб. маркетинге Get. Mobian!

Языки: английский, турецкий.